# 请教陈版主关于远期结售汇是否净额列式的问题

提问人：playxiuxiu 时间：2020-04-02 08:05:29
由于被审计单位与银行签订了一项自动远期结售汇的协议，银行会按照汇率变动情况自动为企业买入一定的远期外汇，所以在期末的时候，被审计单位有十几笔远期结售汇业务，但是由于是规避风险型的操作，所以有的协议会形成交易性金融负债，有的会形成交易性金融资产。
请问如果在报表列式的话，是需要以净额列式还是说分别列式呢？
另外，我想问下，该项业务有没有需要在货币资金附注处披露呢？
谢谢！

回答人：chenyiwei
这些远期结售汇交易应当是每一笔都会分别结算的，银行和被审计单位一般都不会有随时单方面决定净额结算的权利或者计划，所以不符合金融资产、负债抵销后按净额列报的条件，应分别列报为金融资产和金融负债。